臺灣臺中地方法院刑事判決　
110年度交易字第1617號
公  訴  人  臺灣臺中地方檢察署檢察官
被      告  王俊傑



上列被告因公共危險案件，檢察官提起公訴（110年度速偵字第4
156號），本院合議庭裁定由受命法官獨任進行簡式審判程序，
判決如下：
    主    文
王俊傑犯駕駛動力交通工具而吐氣所含酒精濃度達每公升零點二
五毫克以上之罪，累犯，處有期徒刑伍月，如易科罰金，以新臺
幣壹仟元折算壹日。
　　犯罪事實
一、王俊傑於民國110年10月26日晚上6時許，在臺中市北屯區環
    中路之友人住處內，飲用啤酒後，未待體內酒精代謝完畢，
    明知飲酒後已影響其注意力及正常操控車輛之能力，駕車將
    足以危害公眾往來之安全，基於服用酒類後駕駛動力交通工
    具之犯意，於110年10月27日凌晨2時許，無駕駛執照駕駛車牌
    號碼0000－00號自用小客貨車上路。嗣於同年月27日凌晨2時20
    分許，行經臺中市潭子區崇德路4段與大豐一路交岔路口時，
    因綠燈時仍停於路口為警盤查，發現其身有酒氣，遂於同年
    月27日凌晨2時25分許，對其施以吐氣酒精濃度測試，測得其
    吐氣所含酒精濃度為每公升0.48毫克，始悉上情。
二、案經臺中市政府警察局大雅分局移送臺灣臺中地方檢察署檢
    察官偵查起訴。
    理    由
一、本案被告王俊傑所犯為死刑、無期徒刑、最輕本刑為3 年以
    上有期徒刑以外之罪，其於準備程序就前揭被訴事實為有罪
    之陳述，經受命法官告知簡式審判程序之旨，並聽取其與公
    訴人之意見後，本院認無不得或不宜改依簡式審判程序進行
    之處，爰依刑事訴訟法第273 條之1第1項、第284條之1規定
    ，裁定本案由受命法官獨任進行簡式審判程序，合先敘明。
二、前揭犯罪事實，業據被告於警詢、偵訊及本院審理時均坦承
    不諱（見速偵卷第25至28、71至73頁、本院卷第50頁），並
    有員警職務報告書、臺中市政府警察局道路交通事故當事人
    酒精測定紀錄表、證號查詢汽車駕駛人資料、車輛詳細資料
    報表各1份在卷可稽（見速偵卷第23、41、47、49頁），足
    認被告之自白與事實相符，堪以採信。綜上所述，本案事證
    明確，被告犯行堪以認定，應依法論科。
三、論罪科刑
  ㈠按行為後法律有變更者，適用行為時之法律。但行為後之法
    律有利於行為人者，適用最有利於行為人之法律，刑法第2
    條第1項定有明文。查被告行為後，刑法第185條之3於民國1
    11年1月28日修正公布施行，並於同年月30日生效。修正前
    刑法第185條之3第1項規定：「駕駛動力交通工具而有下列
    情形之一者，處2年以下有期徒刑，得併科20萬元以下罰金
    ：一、吐氣所含酒精濃度達每公升零點25毫克或血液中酒精
    濃度達百分之零點零5以上。二、有前款以外之其他情事足
    認服用酒類或其他相類之物，致不能安全駕駛。三、服用毒
    品、麻醉藥品或其他相類之物，致不能安全駕駛。」。修正
    後之刑法刑法第185條之3第1項則規定：「駕駛動力交通工
    具而有下列情形之一者，處3年以下有期徒刑，得併科30萬
    元以下罰金：一、吐氣所含酒精濃度達每公升零點25毫克或
    血液中酒精濃度達百分之零點零5以上。二、有前款以外之
    其他情事足認服用酒類或其他相類之物，致不能安全駕駛。
    三、服用毒品、麻醉藥品或其他相類之物，致不能安全駕駛
    。 」。修正後新法將刑法第185條之3第1項之法定刑，由「
    2年以下有期徒刑，得併科20萬元以下罰金」提高為「3年以
    下有期徒刑，得併科30萬元以下罰金」，經比較新舊法結果
    ，修正後之新法並非較有利於被告，依刑法第2條第1項規定
    ，應適用被告行為時之法律即修正前刑法第185條之3第1項
    規定。
  ㈡核被告所為，係犯修正前刑法第185條之3第1項第1款之駕駛
    動力交通工具而吐氣所含酒精濃度達每公升0.25毫克以上之
    罪。
  ㈢經查，被告前因酒後不能安全駕駛之公共危險案件，經本院1
    09年度沙交簡字第561號判決判處有期徒刑4月確定，並於10
    9年9月22日易科罰金執行完畢等情，有臺灣高等法院被告前
    案紀錄表1份在卷可稽（見本院卷第15、16頁），其於上開
    有期徒刑執行完畢後5年內故意再犯本案有期徒刑以上之罪
    ，為累犯。審酌被告前因故意犯罪經徒刑執行完畢，理應產
    生警惕作用，竟於前案執行完畢後再犯本案之罪，足認其刑
    罰反應力薄弱，考量被告上開犯罪情節，無應量處最低法定
    刑，否則有違罪刑相當原則，暨有因無法適用刑法第59條酌
    量減輕其刑之規定，致其人身自由遭受過苛侵害之情形，自
    無司法院釋字第775號解釋之適用。爰依刑法第47條第1項規
    定及司法院釋字第775號解釋文，依法加重其刑。
  ㈣爰以行為人之責任為基礎，審酌被告前有因酒後不能安全駕
    駛之公共危險案件經法院判處罪刑之前案紀錄（不包含上開
    累犯部分），有前開被告前案紀錄表附卷可參，其經歷先前
    之偵審程序，理當具有相當程度之違法性意識，竟再犯本案
    ，殊有不該；其飲酒後吐氣所含酒精濃度每公升0.48毫克，
    減低其駕車之注意力及操控力，提高重大違反交通規則之可
    能，且政府各相關機關就酒後駕車之危害性以媒體方式一再
    宣導，為時甚久，竟於飲用啤酒後，未待體內酒精代謝完畢
    ，無駕駛執照於凌晨時段駕駛自用小客貨車上路，危及往來
    人車之生命、身體、財產安全，其犯罪所生危險程度非輕；
    惟念及被告犯後坦承犯行之犯後態度，兼衡其智識程度及生
    活狀況（詳如本院卷第51頁所示）等一切情狀，量處如主文
    所示之刑，並諭知易科罰金之折算標準。
據上論斷，應依刑事訴訟法第273條之1第1項、第299條第1項前
段，刑法第2條第1項前段、第185條之3第1項第1款（修正前）、
第47條第1項、第41條第1項前段，刑法施行法第1條之1第1項，
判決如主文。
本案經檢察官王靖夫提起公訴，檢察官林卓儀到庭執行職務。
中　　華　　民　　國　　111 　年　　2 　　月　　24　　日
                  刑事第五庭  法　官  李怡真
以上正本證明與原本無異。
如不服本判決應於收受送達後20日內向本院提出上訴書狀，並應
敘述具體理由；其未敘述上訴理由者，應於上訴期間屆滿後20日
內向本院補提理由書（均須按他造當事人之人數附繕本）「切勿
逕送上級法院」。
　　　　                      書記官  林怡君
中　　華　　民　　國　　111 　年　　2 　　月　　24　　日
附錄本案論罪科刑法條全文：
修正前中華民國刑法第185條之3
駕駛動力交通工具而有下列情形之一者，處2年以下有期徒刑，
得併科20萬元以下罰金：
一、吐氣所含酒精濃度達每公升零點二五毫克或血液中酒精濃度
    達百分之零點零五以上。
二、有前款以外之其他情事足認服用酒類或其他相類之物，致不
    能安全駕駛。
三、服用毒品、麻醉藥品或其他相類之物，致不能安全駕駛。
因而致人於死者，處3年以上10年以下有期徒刑；致重傷者，處1
年以上7年以下有期徒刑。
曾犯本條或陸海空軍刑法第54條之罪，經有罪判決確定或經緩起
訴處分確定，於五年內再犯第1項之罪因而致人於死者，處無期
徒刑或5年以上有期徒刑；致重傷者，處3年以上10年以下有期徒
刑。